【裁判字號】    98,審訴,229
【裁判日期】    980612
【裁判案由】    違反毒品危害防制條例
【裁判全文】
臺灣新竹地方法院宣示判決筆錄         98年度審訴字第229號
公  訴  人  臺灣新竹地方法院檢察署檢察官
被      告  乙○○
指定辯護人  本院公設辯護人  甲○○
上列被告因違反毒品危害防制條例一案，經檢察官提起公訴（98
年度毒偵字第131 號）後，聲請本院改依協商程序而為判決，於
中華民國98年6 月12日下午4 時在本院刑事第十一法庭宣示判決
，出席職員如下：
法官起立朗讀判決主文、犯罪事實要旨、處罰條文，及告以上訴
限制、期間並提出上訴狀之法院，且諭知記載其內容：
一、主  文：
    乙○○施用第一級毒品，累犯，處有期徒刑拾月；扣案之海
    洛因壹包毛重零點公克（送驗淨重零點零捌肆柒公克，驗
    餘淨重零點零柒捌伍公克），沒收銷燬之。
二、犯罪事實要旨：
（一）乙○○前曾於民國94年9 月間，因違反毒品危害防制條例
      案件，經本院於94年12月31日，以94年度訴字第945 號判
      決，分別判處有期徒刑9 月、5 月，並經定應執行刑為有
      期徒刑1 年，嗣於95年1 月20日確定，於95年4 月28日入
      監執行，並於96年4 月15日縮刑期滿執行完畢。
（二）乙○○前於89年3 月間，因施用毒品案件，經本院以89年
      度毒聲字第917 號裁定送勒戒處所觀察、勒戒後，因認有
      繼續施用毒品之傾向，再經本院以89年度毒聲字第1255號
      裁定令入戒治處所施以強制戒治1 年，於89年5 月31日入
      所，嗣其強制戒治執行滿3 月後，經戒治處所認無繼續戒
      治之必要，乃報由檢察官聲請本院以89年度毒聲字第2725
      號裁定停止戒治，於89年12月21日因停止其處分而出監，
      所餘戒治期間付保護管束，然乙○○因於此期間內違反保
      護管束應遵守事項情節重大，嗣經本院以90年度毒聲字第
      396 號裁定撤銷停止戒治，於90年5 月27日入所執行其殘
      餘戒治期日，嗣於90年9 月4 日執行完畢出所，並經檢察
      官於90年10月19日以90年度戒毒偵字第190 號為不起訴處
      分確定。
（三）乙○○不知警惕，又於92年6 月間，因施用毒品案件，經
      檢察官聲請強制戒治，本院於92年6 月18日以92年度毒聲
      字第493 號裁定令入戒治處所施以強制戒治1 年，於92年
      10月5 日入所執行，嗣其強制戒治處分因毒品危害防制條
      例之修正而於93年1 月9 日經檢察官指揮免予繼續執行，
      視為強制戒治已執行完畢（參見最高法院95年度台非字第
      174 號刑事判決）；同時其本次非法施用第一級、第二級
      毒品之犯行，亦經本院於92年12月31日，以92年度訴字第
      351 號判決，分別判處有期徒刑7 月、4 月，並經定應執
      行刑為有期徒刑10月，嗣於93年1 月19日確定，於93年3
      月4 日入監執行，並於94年1 月3 日縮刑期滿執行完畢。
（四）乙○○仍不知警惕，又於94年9 月間，因施用第一級、第
      二級毒品案件，經本院於94年12月31日，以94年度訴字第
      945 號判決，分別判處有期徒刑9 月、5 月，並經定應執
      行刑為有期徒刑1 年，嗣於95年1 月20日確定，其執行情
      形如前述（一）部分。
（五）乙○○不知悔改，又於97年8 月間，因施用第一級、第二
      級毒品案件，經本院於97年12月19日，以97年度訴字第83
      5 號判決，分別判處有期徒刑7 月、6 月，並經定應執行
      刑為有期徒刑1 年，嗣於98年1 月16日確定。
（六）乙○○竟不知悔改，又於97年10月間，因施用第一級毒品
      案件，經本院於98年1 月6 日，以97年度訴字第1223號判
      決，判處有期徒刑9 月，嗣於98年1 月23日確定。
（七）乙○○仍不知悔改，又於97年12月間，因施用第一級毒品
      案件，經本院於98年2 月23日，以98年度審訴字第49號判
      決，判處有期徒刑9 月。
（八）乙○○不知悛悔，於前開強制戒治處分執行完畢釋放後，
      「5 年內再犯」施用毒品案件，並經法院判處罪刑確定後
      ，復基於施用第一級毒品海洛因的犯罪意思，於98年1 月
      17日上午8 時許，在新竹市天公壇的廁所內，以將海洛因
      粉末置入針筒內加水再注射之方式，施用第一級毒品海洛
      因1 次。嗣於98年1 月18日上午9 時30分許，在新竹市○
      ○路52號前為警盤查查獲，並扣得其所有的海洛因1 包毛
      重0.3 公克（送驗淨重0.0847公克，驗餘淨重0.0785公克
      ），經警採集其尿液送驗結果，呈嗎啡、可待因陽性反應
      ，始悉上情。
三、處罰條文：
    毒品危害防制條例第10條第1 項、第18條第1 項前段，刑法
    第11條、第47條第1 項。
四、協商判決除有刑事訴訟法第455 條之4 第1 項第1 款於本訊
    問程序終結前，被告撤銷協商合意或檢察官撤回協商聲請者
    ；第2 款被告協商之意思非出於自由意志者；第4 款被告所
    犯之罪非第455 條之2 第1 項所定得以協商判決者；第6 款
    被告有其他較重之裁判上一罪之犯罪事實者；第7 款法院認
    應諭知免刑或免訴、不受理者情形之一，及違反同條第2 項
    「法院應於協商合意範圍內為判決；法院為協商判決所科之
    刑，以宣告緩刑或2 年以下有期徒刑、拘役或罰金為限」之
    規定者外，檢察官與被告均不得上訴。
五、如有前項得上訴之情形，得自收受宣示判決筆錄送達之日起
    10日內，向本院提出上訴書狀，上訴於第二審法院。
中    華    民    國    98    年    6     月    12    日
                  刑事第九庭書  記  官  蕭汝芳
                            審判長法官  馮俊郎
以上筆錄係照原本作成。
中    華    民    國    98    年    6     月    12    日
                            書  記  官  蕭汝芳
附錄本案處罰實體法條全文：
毒品危害防制條例第10條第1 項：
施用第一級毒品者，處6 月以上5 年以下有期徒刑。


司法院資訊處製作；財團法人民間司法改革基金會備份。
